【裁判字號】    99,上訴,14
【裁判日期】    990115
【裁判案由】    違反藥事法
【裁判全文】
臺灣高等法院刑事判決                  99年度上訴字第14號
上  訴  人
即  被  告  甲○○
上列上訴人因毒品危害防制條例案件，不服臺灣桃園地方法院98
年度訴字第1041號，中華民國98年11月23日第一審判決（起訴案
號：臺灣桃園地方法院檢察署98年度偵字第18191號、第19650號
，原審裁定改依簡式審判程序審理），提起上訴，本院判決如下
：
    主  文
上訴駁回。
    理  由
一、依刑事訴訟法第350條、第361條、第362條、第367條規定，
    不服地方法院之第一審判決而上訴者，須提出上訴書狀，並
    應敘明具體理由，為上訴必備之程式；其所提出之書狀未敘
    述上訴理由，或僅曾以言詞陳述上訴理由者，均應於上訴期
    間屆滿後20日內補提理由書於第一審法院。第一審法院經形
    式審查，認逾期未補提上訴理由者，應定期間先命補正；逾
    期未補正者，為上訴不合法律上之程式，應以裁定駁回。倘
    已提出上訴理由，但所提非屬具體理由者，則由第二審法院
    以上訴不合法律上之程式，判決駁回。而所謂具體理由，必
    係依據卷內既有訴訟資料或提出新事證，指摘或表明第一審
    判決有何採證認事、用法或量刑等足以影響判決本旨之不當
    或違法，而構成應予撤銷之具體事由，始克當之（例如：依
    憑證據法則具體指出所採證據何以不具證據能力，或依憑卷
    證資料，明確指出所為證據證明力之判斷如何違背經驗、論
    理法則）；倘僅泛言原判決認定事實錯誤、違背法令、量刑
    失之過重或輕縱，而未依上揭意旨指出具體事由，或形式上
    雖已指出具體事由，然該事由縱使屬實，亦不足以認為原判
    決有何不當或違法者（例如：對不具有調查必要性之證據，
    法院未依聲請調查亦未說明理由，或援用證據不當，但除去
    該證據仍應為同一事實之認定），皆難謂係具體理由，俾與
    第二審上訴制度旨在請求第二審法院撤銷、變更第一審不當
    或違法之判決，以實現個案救濟之立法目的相契合，並節制
    濫行上訴（最高法院97年度台上字第892號判決參照）。又
    第二審法院認為上訴書狀未敘述理由，依刑事訴訟法第367
    條但書規定，始應定期間命其補正。如認上訴書狀已敘述理
    由，但其理由非屬具體，其所為上訴，即不符上訴之法定要
    件，自得逕行判決駁回，無定期命補正問題（最高法院97年
    度台上字第3599號判決參照）。
二、上訴人即被告甲○○不服原判決，於法定期間內提起上訴，
    形式上之上訴理由為：被告轉讓甲基安非他命應優先適用毒
    品危害防制條例規定；原判決未宣告緩刑不當云云
三、本院查：
  (一)原審憑被告甲○○於原審坦認、證人陳福慶警、偵證述、被
    告行動電話通聯譯文、證人陳福慶之台灣檢驗科技股份有限
    公司濫用藥物尿液檢驗報告（呈甲基安非他命陽性反應）、
    桃園縣政府警察局大園分局扣押筆錄及扣押物品清單目錄，
    認被告確有轉讓甲基安非他命犯行，並以被告上述犯行係犯
    藥事法第83條第1項之轉讓禁藥罪，同時敘明檢察官認被告
    係犯毒品危害防制條例第8條第2項罪，尚有未洽，並逕予變
    更適用法條。另以被告與綽號「蝦老闆」為共同正犯，並審
    酌被告年青、智識程度、轉讓毒品致吸毒者生命身體受侵害
    、社會國家整體法益受損、被告手段方式、轉讓數量些微及
    坦承犯行等情狀，量處有期徒刑5月，行動電話（含SIM卡）
    沒收。經核原判決證據取捨及證明力判斷於法均無不合，從
    形式上觀察，其認事用法並無任何違誤之處。
  (二)本件原判決已明確說明被告轉讓予陳福慶之甲基安非他命價
    值約新臺幣1,000元，要無可能達毒品危害防制條例第8條第
    6項規定加重其刑之5公克以上，因藥事法為後法及重法，而
    依藥事法第83條第1項之轉讓禁藥罪論處（原判決第3頁），
    上訴人即被告甲○○上訴僅泛稱原判決引用最高法院96年度
    台上字第3582號判決意旨變更法條而適用藥事法，尚有可議
    ，卻未指摘原判決適用上揭最高法院判決意旨有何不當違誤
    ，難認理由具體；又刑法第74條「認以暫不執行為適當者」
    之緩刑要件，係賦予法院諭知緩刑裁量權，惟被告上訴雖附
    殘障手冊、戶口名簿及傳票等文件稱其受傷領有殘障手冊並
    因失業離婚而染上吸毒惡習，且無前科、偵審中均坦承犯行
    而懇請緩刑云云，仍未指摘原審審酌被告提出緩刑相關資料
    而不予緩刑之裁量權行使過程有何不當，亦屬無具體理由。
  (三)綜上，上訴人即被告甲○○未依據卷內既有訴訟資料，具體
    指出或表明原判決適用法律及審酌緩刑等論述，有何足以影
    響判決本旨之不當或違法，其上訴理由自形式上觀察，均非
    足以動搖原判決，與刑事訴訟法第361條第2項所稱「具體理
    由」，尚非相當，其上訴為不合法律上之程式，並無須再行
    命其補正，故被告上訴，應予駁回，並不經言詞辯論為之。
四、據上論斷，應依刑事訴訟法第367條前段、第372條，判決如
    主文。
中    華    民    國    99    年    1    月    15    日
                  刑事第九庭  審判長法  官  陳貽男
                                    法  官  周盈文
                                    法  官  詹駿鴻
以上正本證明與原本無異。
如不服本判決，應於收受送達後10日內向本院提出上訴書狀，其
未敘述上訴之理由者並得於提起上訴後10日內向本院補提理由書
（均須按他造當事人之人數附繕本）「切勿逕送上級法院」。
                                    書記官  梁淑時
中    華    民    國    99    年    1     月    18    日


司法院資訊處製作；財團法人民間司法改革基金會備份。
